【裁判字號】    90,上易,135
【裁判日期】    900330
【裁判案由】    業務侵占等
【裁判全文】
臺灣高等法院高雄分院刑事判決                      九十年度上易字第一三五號
    上訴人
    即被告  乙○○
右上訴人因業務侵占等案件，不服台灣高雄地方法院八十九年度易字第二四八八號中
華民國八十九年十一月十七日第一審判決（起訴案號：台灣高雄地方法院檢察署八十
九年度偵字第八七０三號），提起上訴，本院判決如左：
    主  文
上訴駁回。
    事  實
一、乙○○原係高雄市○○○路協和證券股份有限公司之營業員，負責證券買賣之業
    務，為從事業務之人，竟基於意圖為自己不法所有之概括犯意，自民國八十八年
    七月二十三日起至同年八月間止，在上開公司，利用其職務上保管丙○○交付之
    中國信託商業銀行（以下簡稱中國信託銀行）、世華聯合商業銀行（以下簡稱世
    華銀行）存摺及印鑑之便，先後將業務上所持有丙○○分別於同年七月二十三日
    、同年八月十日存放於世華銀行帳號第00000000000號存摺內之現款
    共計新台幣（下同）四十五萬元（分別存入四十二萬及三萬），連續將其中之四
  十四萬六千四百三十三元分次侵占入己。另乙○○明知其經濟狀況不佳，已無償
    付能力，竟意圖為自己不法之所有，於八十八年七月二十二日，在高雄市○○區
    ○○街一巷三弄二十九號甲○○住處，向甲○○佯稱家中有急事需現款，並保證
    隔日即可返還，另簽發發票日為八十八年七月二十三日，面額一百萬元之本票一
    紙，致使甲○○陷於錯誤而借予乙○○一百萬元，詎上開本票屆期後，乙○○拒
    不付款，且避不見面，甲○○始知受騙。
二、案經丙○○、甲○○分別訴由臺灣高雄地方法院檢察署檢察官偵查起訴。
    理  由
一、右揭事實，迭據上訴人即被告乙○○於偵查中及原審審理時坦承不諱，核與告訴
    人丙○○、甲○○於偵查中、原審及本院調查時指訴之情節相符；此外，並有合
    約書、本票各一紙及中國信託銀行八十九年七月二十八日中信銀八九一七四二○○七二號函附之交易紀錄明細表、世華銀行八十九年七月二十六日（八九）世苓
    字第八三號函附之交易紀錄明細表各一份附卷可稽，事證明確，被告犯行洵堪認
    定。
二、核被告所為，係犯刑法第三百三十六條第二項業務侵占罪及同法第三百三十九條
    第一項詐欺取財罪。被告先後多次侵占犯行，時間緊接，手段相同，觸犯構成要
    件相同之罪名，顯係基於概括之犯意為之，應依連續犯之規定，以一罪論，並加
    重其刑。被告所犯業務侵占與詐欺二罪之間，犯意各別，行為互殊，應予分論併
    罰。被告犯罪事證既明，原審法院依據刑法第五十六條、第三百三十六條第二項
    、第三百三十九條第一項，第五十一條第五款，罰金罰鍰提高標準條例第一條前
    段規定，並審酌被告利用職務之便，侵占告訴人丙○○之財物，詐騙告訴人甲○○之財物，對告訴人等所造成之損害非小，惟念其尚無前科，有臺灣高雄地方法
    院檢察署刑案資料查註紀錄表及臺灣高等法院被告全國前案紀錄表各一份在卷可
    參，素行尚稱良好，且犯後坦承犯行，深具悔意，至今尚未賠償告訴人等損失等
    一切情狀，就連續業務侵占部分，量處有期徒刑捌月；就詐欺取財部分，處有期
    徒刑陸月，並定應執行之刑期徒刑壹年，認事用法均無不合，量刑亦稱允妥，被
    告上訴意旨空言指摘原判決不當，為無理由，應予駁回。
三、至臺灣高雄地方法院檢察署檢察官以該署八十九年度偵字第一七五六一號移送併
    辦被告另涉刑法第三百四十二條第一項之背信罪嫌，而認與前揭論罪科刑之業務
    侵占罪具有連續犯之裁判上一罪關係，惟查移送併辦之背信部分與上開論罪科刑
    之業務侵占部分，犯罪構成要件及罪名均屬不同，顯無連續犯之裁判上一罪關係
    ，原審無從併予審理，應退回臺灣高雄地方法院檢察署檢察官另為妥適之處理，
    經本院詳查，核無不合，附此敘明。
四、被告經合法傳喚，無正當理由不到庭，不待其陳述逕行判決。
據上論斷，應依刑事訴訟法第三百六十八條、第三百七十一條，判決如主文。
本案經檢察官陳新慶到庭執行職務。
中    華    民    國      九十        年    三      月      三十      日
                              臺灣高等法院高雄分院刑事第六庭
                                  審判長法官  王憲義
                                        法官  張意聰
                                        法官  范惠瑩
右正本證明與原本無異。
不得上訴。
                                      書記官  許信宗
中    華    民    國      九十      年       四       月      三        日
附錄本案論罪科刑法條全文：
刑法第三百三十六條第二項
對於業務上所持有之物，犯前條第一項之罪者，處六月以上五年以下有期徒刑，得併
科三千元以下罰金。
刑法第三百三十九條第一項：
意圖為自己或第三人不法之所有，以詐術使人將本人或第三人之物交付者，處五年以
下有期徒刑、拘役或科或併科一千元以下罰金。
                                                                        Ｆ


司法院資訊處製作；財團法人民間司法改革基金會備份。
